ACORDAO-COMPLETO-2343291

ACÓRDÃO DE RELAÇÃO

ACÓRDÃO DE RELAÇÃO 899/2019 ATA 4/2019 - SEGUNDA CÂMARA

Acórdão 899/2019-TCU-Segunda Câmara
Trata-se de prestação de contas da Universidade Federal de Goiás - UFG, relativa ao exercício de 2016.
Considerando que o exame da unidade técnica identificou indícios de irregularidades que merecem ser objeto de determinação à UFG, com vistas a assegurar que a universidade aprimore seu desempenho e, tempestiva e apropriadamente, cumpra as determinações/recomendações exaradas por esta Corte de Contas, assim como as recomendações realizadas pela CGU;
os ministros do Tribunal de Contas da União, reunidos em sessão de 2ª Câmara, ACORDAM, por unanimidade, de acordo com os pareceres emitidos nos autos, em:
a) com fundamento nos arts. 1º, inciso I, 16, inciso II, 18 e 23, inciso II, da Lei 8.443/1992, c/c os arts. 1º, inciso I, 208 e 214, inciso II, do Regimento Interno, em julgar regulares com ressalva as contas de Orlando Afonso Valle do Amaral e dar-lhe quitação; 
b) com fundamento nos arts. 1º, inciso I, 16, inciso I, 17 e 23, inciso I, da Lei 8.443/1992, c/c os arts. 1º, inciso I, 207 e 214, inciso I, do Regimento Interno, em julgar regulares as contas dos demais responsáveis relacionados abaixo e dar-lhes quitação plena; 
c) em fazer as determinações sugeridas; 
d) em dar ciência à SecexEducação das situações observadas na área de gestão de pessoas da UFG (a necessidade de disponibilização de novas funções, assim como a adequação das existentes à realidade da universidade; e a necessidade de ajustes na Lei 11.091/2005 para o melhor aproveitamento da capacidade dos servidores) ;
e) em encaminhar cópia desta deliberação e da instrução à peça 14 à Universidade Federal de Goiás.
1. Processo TC-Processo 025.396/2017-0 (PRESTAÇÃO DE CONTAS - Exercício: 2016) 
1.1. Classe de Assunto: II.
1.2. Responsáveis: Orlando Afonso Valle do Amaral (CPF XXX.388.401-XX) ; Alessandro Martins (CPF XXX.026.231-XX) ; Denis Rezende de Jesus (CPF XXX.251.731-XX) ; Fernando Paranaiba Filgueira (CPF XXX.552.921-XX) ; Juliano Avelar Moura (CPF XXX.880.106-XX) ; Manoel Rodrigues Chaves (CPF XXX.435.481-XX) ; Maria Meire de Carvalho Ferreira (CPF XXX.992.781-XX) ; Thiago Jabur Bittar (CPF XXX.903.711-XX) .
1.3. Unidade: Universidade Federal de Goiás.
1.4. Relatora: ministra Ana Arraes.
1.5. Representante do Ministério Público: subprocurador-geral Lucas Rocha Furtado.
1.6. Unidade Técnica: Secretaria do TCU no Estado de Goiás (Sec-GO) .
1.7. Representação legal: não há.
1.8. Determinar à Universidade Federal de Goiás, com fundamento no art. 208, § 2º, do Regimento Interno, que:
1.8.1. elabore, no prazo de 180 dias, plano de ação para aumentar a taxa de sucesso na graduação da universidade, contemplando ações, metas, prazos, indicadores e responsáveis pelas ações que serão impulsionadas, encaminhando, ao final do prazo, a esta Corte de Contas e à CGU/GO, o plano de ação para apreciação (item 63 da instrução à peça 14) ;
1.8.2. elabore, no prazo de 180 dias, plano de ação para a implantação de plataforma eletrônica que objetivamente viabilize o gerenciamento e o atendimento das determinações/recomendações exaradas pelo TCU, assim como das recomendações estabelecidas pela CGU, contemplando ações, metas, prazos e responsáveis pelas ações que são impulsionadas, encaminhando, ao final do prazo, a esta Corte de Contas e à CGU/GO, o plano de ação para apreciação (itens 89 e 94 da instrução à peça 14) ;
1.8.3. conclua, no prazo de 180 dias, o exame e se posicione acerca de todas as recomendações da CGU pendentes de manifestação, encaminhando, ao final do prazo, a esta Corte de Contas e à CGU/GO, as informações precisas acerca do cumprimento e/ou das ações adotadas pela universidade para cumprimento das referidas recomendações, informando os prazos que serão exigidos para o atendimento dos comandos que ainda não obtiveram o adequado tratamento (item 90 da instrução à peça 14) ;
1.8.4. informe, no prazo de 30 dias, sobre a implementação das medidas adotadas para correção da flexibilização indistinta, no Hospital das Clínicas, a todos os servidores técnico-administrativos, sem atenção aos requisitos exigidos, da jornada de trabalho (seis horas diárias e trinta horas semanais) prevista no art. 3º do Decreto 1.590/1995, em especial quanto às seguintes recomendações exaradas pela CGU:
1.8.4.1. proceder à revisão das condições segundo as quais estava sendo concedida a concessão do regime diferenciado de jornada de trabalho previsto no art. 3º do Decreto 1.590/1995 e adotar prontamente as medidas necessárias à regularização das impropriedades e cumprimento do arcabouço normativo que rege o tema;
1.8.4.2. designar grupos de estudo com o objetivo de identificar quais setores realmente exigiam atividades contínuas em regime de turnos ou escalas em período igual ou superior a doze horas ininterruptas em função de atendimento ao público ou de trabalho no período noturno, a fim de deliberar sobre a implantação da jornada de trinta horas em locais específicos no âmbito da UFG;
1.8.4.3. revogar a Portaria 1.549/2005 e formalizar os processos para concessão de jornada de trabalho reduzida no Hospital das Clínicas baseados no disposto em normativo vigente e na conclusão dos trabalhos do grupo de estudo;
1.8.4.4. suspender a jornada de seis horas diárias e trinta horas semanais para os servidores técnico-administrativos do Hospital das Clínicas que não comprovarem formalmente os requisitos estabelecidos na legislação vigente, assim como dos servidores que apresentaram como justificativa a realização de trabalho noturno, cujas folhas de ponto demonstraram realizar atividades diurnas.

Segunda Câmara

Universidade Federal de Goiás.

Orlando Afonso Valle do Amaral (CPF XXX.388.401-XX); Alessandro Martins (CPF XXX.026.231-XX); Denis Rezende de Jesus (CPF XXX.251.731-XX); Fernando Paranaiba Filgueira (CPF XXX.552.921-XX); Juliano Avelar Moura (CPF XXX.880.106-XX); Manoel Rodrigues Chaves (CPF XXX.435.481-XX); Maria Meire de Carvalho Ferreira (CPF XXX.992.781-XX); Thiago Jabur Bittar (CPF XXX.903.711-XX).

ACORDAO-COMPLETO-2419786

Acórdão de Relação 7928/2020 - Segunda Câmara

Acórdão de Relação

ANA ARRAES

não há.

Subprocurador-geral Lucas Rocha Furtado.

PRESTAÇÃO DE CONTAS (PC)

Secretaria do TCU no Estado de Goiás (Sec-GO).